臺灣板橋地方法院交通事件裁定　　　　 94年度交聲字第153號
原處分機關　交通部公路總局臺北區監理所
異　議　人
即受處分人　甲○○
上列異議人因違反道路交通管理處罰條例案件，對於交通部公路
總局臺北區監理所於94年1 月25日以北監營字第裁41-ACV466414
號違反道路交通管理事件裁決書所為之處分，聲明異議，本院裁
定如下：
    主  文
原處分撤銷。
甲○○汽車駕駛人，駕駛車輛不服從交通勤務警察之稽查，處罰
鍰新臺幣玖佰元，並記違規點數壹點。
    理  由
一、原處分意旨略以：異議人即受處分人甲○○於民國93年12月
    17日下午2 時55分許，駕駛車牌號碼597-GC號營業貨運曳引
    車，在臺北市○○○路與樂群二路口，因不服取締（拒絕過
    磅、棄駕行照）、拒絕配合之違規，經臺北市政府警察局中
    山分局大直派出所警員以北市警交大字第ACV466414 號舉發
    違反道路交通管理事件通知單（以下簡稱舉發通知單）當場
    舉發，依道路交通管理處罰條例第60條第1 項，裁處罰鍰新
    臺幣三千元，並記違規點數一點。
二、異議意旨略以：伊未棄駕、行照離去，且車輛也有開二張紅
    單，又開駕駛人的紅單。一開始伊是停在紅綠燈口，員警自
    己跑來窗口說要駕、行照，伊當時並未違規，員警要伊跟他
    去東去西，伊又不是呆子云云。
三、按汽車駕駛人，駕駛車輛有不服從交通勤務警察或依法令執
    行交通指揮、稽查任務人員之指揮、稽查者，處新臺幣九百
    元以上一千八百元以下罰鍰，並記違規點數一點，道路交通
    管理處罰條例第60條第2 項第1 款、第63條第1 項第1 款分
    別定有明文。
四、經查，本件異議人即受處分人於93年12月17日下午2 時55分
    許，駕駛車牌號碼597-GC號營業貨運曳引車，在臺北市○○
    ○路與樂群二路口，因不服取締（拒絕過磅、棄駕行照）、
    拒絕配合之違規事實，經臺北市政府警察局中山分局大直派
    出所警員當場掣單舉發，嗣異議人於93年12月28日向原處分
    機關提出申訴，經原舉發機關臺北市政府警察局中山分局於
    94年1 月13日以北市警中分交字第09430059600 號函知「本
    案經查該車輛駕駛人拒絕配合員警至地磅測試，且不服員警
    取締並棄駕行照離去，其違規事實明確，故本案依法舉發並
    無違誤之處」嗣原處分機關於94年1 月25日以北監營字第裁
    40-ACV466414號違反道路交通管理事件裁決書，依道路交通
    管理處罰條例第60條第1 項之規定，裁處異議人即汽車駕駛
    人罰鍰新臺幣三千元，並記違規點數一點，異議人於同日提
    起聲明異議等情，有上開裁決書、申訴書、舉發通知單及上
    開函件等件影本附卷可稽。又證人即本件舉發警員乙○○於
    本院訊問時到庭結證稱：我在93年12月17日14時左右，在大
    直敬業三路與樂群二路口，看到這部砂石車是大型車斗，且
    車斗內裝滿砂石，大型車斗本身就違規，不可以拿來載運砂
    石，一定超載，我請異議人下車，異議人拒絕下車，並以行
    動電話聯絡其他不相干的人進行關說，我要求異議人到濱江
    街過磅，異議人拒絕，我請他出示駕、行照及行車紀錄器，
    他的行車紀錄器並沒有使用，我就逕行丈量車斗的高度，車
    斗的高度是83公分與行照不符，砂石車專用車廂不符規定，
    是29條之1 第1 項，另外一張是超載，是29條之2 第1 項，
    同時有三張，上開兩張外，本件違規事實是載運砂石司機拒
    絕過磅。經丈量為1050乘以230 乘以80乘以比重（1.5 或是
    1.6 ），乘出來以後載重為28噸，核定載重是11.5公噸，超
    載17公噸，如果這個抓去過磅，絕對會超過40公噸。‧‧‧
    我先離開。‧‧‧我有拿駕、行照給他，他一直跑叫我不要
    拿給他，他要叫人到我派出所拿，他當時已經下車，我問他
    駕照、行照、紅單到底要不要收，他就一直跑，一直拿行動
    電話找人，我跟他講話，他拒絕跟我講話，耗了兩個小時，
    我也無法將他抓回去，就告知說駕、行照我代保管，所以我
    才離去等語（見本院94年6 月27日訊問筆錄），此外，並有
    本院向原舉發機關臺北市政府警察局中山分局函調之北市警
    交大字第ACV466 412、ACV466415 號舉發通知單各一件，及
    舉發現場之照片七幀在卷可稽。而異議人就證人乙○○上揭
    證述「拒絕過磅」乙節，並未否認該情節，其謂「因為本身
    車子不是我自己的，我要打電話詢問車主說警察要過磅，我
    先停到旁邊去再打電話，事情就這樣，有兩個多小時。‧‧
    ‧他車子既然已經開了，開了駕駛人不服取締，如果是不服
    取締的話，車子就不應該開單子了，我已經不服了，他三樣
    都給我寫下去，所以我什麼都不跟他拿」云云，主張其得卸
    責，顯無足取。是異議人於上揭時、地駕駛上開車輛有不服
    從交通勤務警察之稽查之違規事實，洵堪認定。
五、而查，道路交通管理處罰條例第60條第1 項係規定「汽車駕
    駛人，駕駛汽車有違反本條例之行為，經交通勤務警察或依
    法令執行交通稽查任務人員制止時，不聽制止或拒絕停車接
    受稽查而逃逸者，除按各該條規定處罰外，處新臺幣三千元
    以上六千元以下罰鍰」，本件異議人並非「有違反道路交通
    管理處罰條例之行為經交通勤務警察制止時不聽制止」或「
    拒絕停車接受稽查而逃逸」。異議人當時拒絕過磅，應屬違
    反道路交通管理處罰條例第60條第2 項第1 款「駕駛車輛不
    服從交通勤務警察稽查」之違規，原處分機關認其違反道路
    交通管理處罰條例第60條第1 項之規定，裁處罰鍰新臺幣三
    千元，並記違規點數一點，認事用法均有未洽。從而，異議
    人之聲明異議雖無理由，惟原處分既有前揭瑕疵而無可維持
    ，即應由本院撤銷原處分，另依道路交通管理處罰條例第60
    條第2 項第1 款及第63條第1 款第1 款規定，自為裁罰如主
    文第二項所示，以資適法。
據上論斷，應依道路交通管理處罰條例第87條第2 項，道路交通
案件處理辦法第20條，裁定如主文。
中　　華　　民　　國　　94　　年　　12　　月　　30　　日
                      交通法庭  法　官　戴嘉清
以上正本證明與原本無異。
如不服本裁定，應於收受送達後5 日內向本院提出抗告狀。
                            　　書記官  許千士
中　　華　　民　　國　　94　　年　　12　　月　　30　　日
